Minutes et répertoires du notaire Louis COUPERY, 31 août 1781 - 11 avril 1804 (étude XIV)
Archives nationales
- Minutes de Louis COUPERY, juillet 1781 - 10 avril 1804; MC/ET/XIV/474 - MC/ET/XIV/558
  - Minutes. an XI, vendémiaire - an XI, nivôse, vendémiaire an XI (23 septembre 1802) - nivôse an XI (20 janvier 1803); MC/ET/XIV/554
  - Minutes. an XI, pluviose - an XI, floréal, pluviose an XI (21 janvier 1803) - floréal an XI (20 mai 1803); MC/ET/XIV/555
  - Minutes. an XI, prairial - an XI, fructidor, prairial an XI (21 mai 1803) - fructidor an XI (21 septembre 1803); MC/ET/XIV/556
  - Minutes. an XII, vendémiaire - an XII, ventôse, vendémiaire an XII (24 septembre 1803) - ventôse an XII (21 mars 1804); MC/ET/XIV/557
  - Minutes. an XII, germinal - an XII, fructidor, 1er germinal an XII (22 mars 1804) - fructidor an XII (10 avril 1804); MC/ET/XIV/558
    An XII, 1 à 20 germinal (22 mars à 10 avril 1804): actes passés par-devant Louis Coupery.
    an XII, 24 germinal à fructidor (14 avril à 21 septembre 1804): actes passés par-devant Louis Breton.
- Répertoire(s) de Louis COUPERY, 31 août 1781 - 18 septembre 1805; MC/RE/XIV/9 - MC/RE/XIV/11
  - Répertoire. 1781, 31 août - 1791, 31 janvier, 31 août 1781 - 31 janvier 1791; MC/RE/XIV/9
    Informations concernant le classement et la cotation:
    Le niveau inférieur de description, quand il existe, correspond aux mentions d'actes contenues dans le répertoire. Parmi celles-ci, certaines peuvent y être décrites, de manière plus ou moins détaillée. Pour consulter l'acte proprement dit, il convient de rechercher la cote au niveau des articles (registre ou liasse) des minutes du notaire (cote de type 'MC/ET').
    - Inventaire après décès de Pierre Antoine Houdin, 4 septembre 1781
      MC/RE/XIV/9
      Attention: la cote de répertoire (de type 'MC/RE') ne permet pas de consulter la minute de l'acte. ll convient de rechercher la cote de la minute (de type 'MC/ET') au niveau des articles (registre ou liasse) de minutes du notaire.
      L'accès aux images numérisées des pages du répertoire se fait au niveau de description supérieur (' Répertoire du notaire '), rubrique ' Consulter les archives numérisées associées'.
      Inventaires après décès de 1781 (1797 actes), par Thierry Boudignon, v. 1995 (base de données migrée: voir contexte dans le Plan d’orientation général - Notaires de Paris, guides thématiques du Minutier).
      inventaire après décès; Houdin, Pierre-Antoine
    - Contrat de mariage entre le sieur Honoré Couvreur et la demoiselle Agnès Ménialle, 15 septembre 1781
      Base Généanot des actes contenant des renseignements d'état civil, 1780-1790 par l'association La France généalogique, 2004-2012 (base de données migrée: voir contexte dans le Plan d’orientation général - Notaires de Paris, guides thématiques du Minutier).
      contrat de mariage; Couvreur, Honoré; Menialle, Agnès
    - Brevet d'apprentisage de pâtissier traiteur de M. Leduc chez M. Gauché., 17 septembre 1781
      contrat d'apprentissage; Gauché (M.); Leduc (M.); pâtissier; restaurateur
    - Brevet d'appentissage de confiseur de M. Maugé chez M. Lenoir., 6 octobre 1781
      contrat d'apprentissage; Lenoir (M.); Maugé (M.)
    - Inventaire après décès de Anne Joseph Peilhon, 20 octobre 1781
      inventaire après décès; Peilhon, Anne-Joseph
    - Inventaire après décès de Anne Josèphe Peilhon, 20 octobre 1781
      inventaire après décès; Peilhon, Anne-Josephe
    - Dépôt d'acte de notoriété après le décès de Maître Jean Gaultier échevin d'Angoulême, 20 octobre 1781
      notoriété; dépôt de pièces; Gailtier, Jean
    - Inventaire après décès de Jean François Boivet cabaretier POISSY, 22 octobre 1781
      inventaire après décès; Boivet, Jean-François; restaurateur
    - Contrat de mariage entre le sieur Guillaume Taupin et la veuve Boivet, 22 octobre 1781
      contrat de mariage; Taupin, Guillaume; Boivet (veuve)
    - Inventaire après décès de Jean François Boivet cabaretier à Poissy, 22 octobre 1781
      inventaire après décès; Poissy (Yvelines); Boivet, Jean-François; restaurateur
    - Inventaire après décès de l'épouse Philippeaux POISSY, 19 novembre 1781
      inventaire après décès; Philippeaux
    - Inventaire après décès de la dame Philippeaux décédée à Poissy, 19 novembre 1781
      inventaire après décès; Poissy (Yvelines); Philippeaux (dame)
    - Inventaire après décès de Michel Oger dit Fontaine, 11 décembre 1781
      inventaire après décès; Oger dit Fontaine, Michel
    - Inventaire après décès de Michel Ager dit Fontaine, 11 décembre 1781
      inventaire après décès; Ager dit Fontaine, Michel
    - Contrat de mariage entre le sieur Vincent Mezard et la demoiselle Marie Magdeleine Girard, 4 janvier 1782
      contrat de mariage; Mezard, Vincent; Girard, Marie-Magdelaine
    - Notoriété concernant le sieur Testu, 23 janvier 1782
      notoriété; dépôt de pièces; Testu (sieur)
    - Contrat de mariage entre le sieur Lelongt et la demoiselle Legardinier veuve Brison, 4 février 1782
      contrat de mariage; Lelongt (sieur); Legardinier (demoiselle); Brison (veuve)
    - Contrat de mariage entre Michel Vincent et Catherine Lorrain, 9 février 1782
      contrat de mariage; Vincent, Michel; Lorrain, Catherine
    - Inventaire après décès de Monsieur Gaullard, 14 février 1782
      inventaire après décès; Gaullard (monsieur)
    - Inventaire après décès du sieur Savary, 16 février 1782
      inventaire après décès; Savary (sieur)
    - Notoriété en rectification des noms des sieurs Testu père et fils, 7 mars 1782
      notoriété; dépôt de pièces; Testu (père); Testu (fils)
    - Testament de Julien Pavée abbé de Sainte Croix de la ville d'Angle, 8 mars 1782
      testament; Pavée, Julien; abbé
    - Contrat de mariage entre Monsieur Fournier de La Chapelle et la dame veuve Dureau, 12 mars 1782
      contrat de mariage; Fournier de la Chapelle (monsieur); Dureau (dame)
    - Contrat de mariage entre le sieur Joseph Thevenois de Parizot et la demoiselle Marie Louise Augustine Dupré, 16 mars 1782
      contrat de mariage; Thevenois de Parizot, Joseph; Dupré, Marie-Louise-Augustine
    - Notoriété en rectification des noms de Monsieur Agier de Berville, 23 mars 1782
      notoriété; dépôt de pièces; Agier de Berville (monsieur)
    - Testament de Marie Marguerite Hue, 23 mars 1782
      testament; Hue, Marie-Marguerite
    - Contrat de mariage entre Monsieur le comte de Narbonne et Mademoiselle de Montholon, 14 avril 1782
      contrat de mariage; Narbonne (monsieur le comte de); Montholon (mademoiselle de)
    - Contrat de mariage entre le sieur Louis Raimbault et la demoiselle Aury, 1er mai 1782
      contrat de mariage; Raimbault, Louis; Aury (demoiselle)
    - Inventaire après décès du sieur Cartier, 4 mai 1782
      inventaire après décès; Cartier (sieur)
    - Inventaire après décès de Thérèse Le Clercq, 8 mai 1782
      inventaire après décès; Le Clercq, Thérèse
    - Inventaire après décès du sieur René Le Roux, 10 mai 1782
      inventaire après décès; Le Roux, René
    - Contrat de mariage entre Jean Baptiste Caron et demoiselle Marie Marguerite Brément, 22 mai 1782
      contrat de mariage; Caron, Jean-Baptiste; Brement, Marie-Marguerite
    - Notoriété et dépôt de procuration concernannt le sieur Jacques Michel Rolland et la demoiselle Louise Elisabeth Meinfred, 29 mai 1782
      notoriété; dépôt de pièces; Rolland, Jacques-Michel; Meinfred, Louise-Elisabeth
    - Inventaire après décès de Mademoiselle Françoise Félicité Duparquier, 4 juin 1782
      inventaire après décès; Duparquier, Françoise-Félicité
    - Inventaire après décès de Madame la marquise de Champoleon et de son fils, 13 juin 1782
      inventaire après décès; Champoleon (madame la marquise de); Champoleon (monsieur de)
    - Contrat de mariage entre Pierre Marrand et Isabelle Carmille Pidoux, 16 juin 1782
      contrat de mariage; Marrand, Pierre; Pidoux, Isabelle-Camille
    - Notoriété en rectification des noms de Madame Morin, 21 juin 1782
      notoriété; dépôt de pièces; Morin (madame)
    - Notoriété après le décès du sieur Duponchet, 11 juillet 1782
      notoriété; dépôt de pièces; Duponchet (sieur)
    - Dépôt du baptistaire de Angélique Gabrielle Peilhon, 16 juillet 1782
      acte d'état civil; dépôt de pièces; Peilhon, Angélique-Gabrielle
    - Notoriété concernant les héritiers du sieur Ringal, 26 juillet 1782
      notoriété; dépôt de pièces; Ringal (sieur)
    - Notoriété en rectification des noms des demoiselles Perrin, 4 août 1782
      notoriété; dépôt de pièces; Perrin (demoiselles)
    - Contrat de mariage entre Pierre André Le Guay et demoiselle Charlotte Courtin, 31 août 1782
      contrat de mariage; Le Guay, Pierre-André; Courtin, Jeanne-Marie
    - Dépôt de contrat de mariage entre Guillaume Karmann et Catherine Marie Faesch, 7 septembre 1782
      contrat de mariage; Karmann, Guillaume; Faesch, Catherine-Marie
    - Notoriété en rectification des noms de Guillaume Mathieu Thomas Deschênes, 7 septembre 1782
      notoriété; dépôt de pièces; Deschênes, Guillaume-Mathieu-Thomas
    - Testament de Fiacre Bergeron, 26 septembre 1782
      testament; Bergeron, Fiacre
    - Notoriété après l' absence du sieur Gervais Girard, 9 octobre 1782
      notoriété; dépôt de pièces; Girard, Gervais
    - Contrat de mariage entre François Jean Le Roux et Jeanne Marie Collon, 15 octobre 1782
      contrat de mariage; Le Roux, François-Jean; Collon, Jeanne-Marie
    - Inventaire après décès de la demoiselle Regnier, 19 octobre 1782
      inventaire après décès; Regnier (demoiselle)
    - Contrat de mariage entre Charles Jean Baptiste Maillet et demoiselle Marie Julie Laurent, 27 octobre 1782
      contrat de mariage; Millet, Charles-Jean-Baptiste; Laurent, Marie-Jeanne
    - Contrat de mariage entre Laurent Servet et Marie Geneviève Michel, 13 novembre 1782
      contrat de mariage; Servet, Laurent; Michel, Marie-Geneviève
    - Inventaire après décès de Claude Ballet, 18 novembre 1782
      inventaire après décès; Ballet, Claude
    - Dépôt de testament de Louis Marc Arnoult, 29 novembre 1782
      testament; dépôt de pièces; Arnoult, Louis-Marc
    - Inventaire après décès de Louis Marie Arnoult, 7 décembre 1782
      inventaire après décès; Arnoult, Louis-Marie
    - Contrat de mariage entre Nicolas Rigolot et Marie Magdelaine Chappée, 15 décembre 1782
      contrat de mariage; Rigolot, Nicolas; Chappee, Marie-Magdelaine
    - Contrat de mariage entre Julien Beranger et Jeanne Yvert, 30 décembre 1782
      contrat de mariage; Beranger, Julien; Yvert, Marie-Jeanne
    - Contrat de mariage entre le sieur Louis Dutil et la demoiselle Geneviève Honorine François, 19 janvier 1783
      contrat de mariage; Dutil, Louis; François, Geneviève-Honorine
    - Contrat de mariage entre le sieur Caillot et la demoiselle Turban, 24 janvier 1783
      contrat de mariage; Caillot (sieur); Turban (demoiselle)
    - Inventaire après décès de la dame Fauvet, 30 janvier 1783
      inventaire après décès; Fauvet (dame)
    - Contrat de mariage entre le sieur Sébastien Mocquet et la demoiselle Marie Françoise Desmarés, 3 février 1783
      contrat de mariage; Mocquet, Sébastien; Desmares, Marie-Françoise
    - Contrat de mariage entre le sieur Augustin Costé et Louise Emelie Charlotte Bery, 10 février 1783
      contrat de mariage; Coste, Augustin; Bery, Louise-Emelie-Charlotte
    - Notoriété après le décès de la demoiselle Larmina, 22 février 1783
      notoriété; dépôt de pièces; Larmina (demoiselle)
    - Notoriété rectifiant les noms du sieur Claude Ballet, 3 mars 1783
      notoriété; dépôt de pièces; Ballet, Claude
    - Inventaire après décès de Monsieur Pincemaille, 11 mars 1783
      inventaire après décès; Pincemaille (monsieur)
    - Testament déposé de Madame la marquise d'Amerjaga, 3 avril 1783
      testament; Amerjaga (madame la marquise d')
    - Inventaire après décès de Madame la marquise d'Amerjaga, 7 avril 1783
      inventaire après décès; Amerjaga (madame la marquise d')
    - Contrat de mariage entre Louis Delmer et la demoiselle Pépin, 26 avril 1783
      contrat de mariage; Delmer, Louis; Pepin (demoiselle)
    - Testament de Madame Carra, 10 mai 1783
      testament; Carra (madame)
    - Notoriété après le décès de Jean Maximilien Louis Deshayes, 24 mai 1783
      notoriété; dépôt de pièces; Deshayes, Jean-Maximilien-Louis
    - Contrat de mariage entre le sieur Hack et le demoiselle Preteville, 26 mai 1783
      contrat de mariage; Hack (sieur); Preteville (demoiselle)
    - Contrat de mariage entre le sieur Boucault et la demoiselle Pinelle, 1er juin 1783
      contrat de mariage; Boucault (sieur); Pinelle (demoiselle)
    - Contrat de mariage entre le sieur Ginette et la demoiselle Joliot, 12 juin 1783
      contrat de mariage; Ginette (sieur); Joliot (demoiselle)
    - Testament de Marie Louise Larquerat, 17 juillet 1783
      testament; Larquerat, Marie-Louise
    - Certificat de non mariage du sieur Collombat, 22 juillet 1783
      certificat; renonciation; Collombet (sieur)
    - Notoriété et dépôt de baptistaire concernant la demoiselle Bullié comtesse de Fontenille, 2 août 1783
      notoriété; dépôt de pièces; acte d'état civil; dépôt de pièces; Bullie (demoiselle); Fontenille (comtesse de)
    - Inventaire après décès du sieur Gobert, 6 août 1783
      inventaire après décès; Gobet (sieur)
    - Inventaire après décès de René François de Querbeuff, 13 août 1783
      inventaire après décès; Querbeuff, René-François de
    - Testament de Mathieu Lascelery, 15 août 1783
      testament; Lascelery, Mathieu
    - Contrat de mariage entre le sieur Mangin et la demoiselle Bayon, 5 septembre 1783
      contrat de mariage; Mangin (sieur); Bayon (demoiselle)
    - Dépôt de certificat de vie de Monsieur de Sainte Foy, 6 septembre 1783
      notoriété; dépôt de pièces; Sainte Foy (monsieur de)
    - Contrat de mariage entre le sieur Cailat et la demoiselle Claude, 21 septembre 1783
      contrat de mariage; Cailat (sieur); Claude (demoiselle)
    - Dépôt de baptistaire de Monsieur le vicomte de Rini, 15 octobre 1783
      acte d'état civil; dépôt de pièces; Rini (monsieur le vicomte de)
    - Inventaire après décès de Magdelaine Louise de Larue décédée, épouse de Monsieur Castagny de Bergeron, 15 octobre 1783
      inventaire après décès; Larue, Magdelaine-Louise de; Castagny de Bergeron (monsieur)
    - Inventaire après décès de la dame Dufour, 16 décembre 1783
      inventaire après décès; Dufour (dame)
    - Inventaire après décès de la dame Dufour, 16 décembre 1783
    - Contrat de mariage entre le sieur Bancelin et la demoiselle Bonnardot, 29 décembre 1783
      contrat de mariage; Bancelin (sieur); Bonnardot (demoiselle)
    - Notoriété en rectification des noms du sieur Jean Baptiste Lescaire, 7 janvier 1784
      notoriété; dépôt de pièces; Lescaire, Jean-Baptiste
    - Notoriété relative à la succession de demoiselle Jeanne Charlotte Claude de la Pallu, 20 janvier 1784
      notoriété; dépôt de pièces; La Pallu, Jeanne-Charlotte-Claude de
    - Inventaire après décès de Mehée d'Anqueville, 24 janvier 1784
      inventaire après décès; Anqueville, Méhée d'
    - Testament de Anne Nicole Bona femme du sieur Tranchard, 28 janvier 1784
      testament; Bona, Nicole; Tranchard (sieur)
    - Contrat de mariage entre le sieur François Gouverneur et la demoiselle Herisson, 30 janvier 1784
      contrat de mariage; Gouverneur, François; Herisson (demoiselle)
    - Inventaire après décès de Marie Antoinette Bardel femme Négrier, 12 février 1784
      inventaire après décès; Bardel, Marie-Antoinette; Negrier (sieur)
    - Dépôt du certificat de vie du sieur abbé de la Fare, 14 février 1784
      notoriété; La Fare (abbé de); abbé
    - Contrat de mariage entre Monsieur le comte de Boubers et mademoiselle de Folars, 7 mars 1784
      contrat de mariage; Boubers (monsieur le comte de); Folard (demoiselle de)
    - Contrat de mariage entre Monsieur Massieu de Clerval et Mademoiselle Joly de Bammeville, 29 mars 1784
      contrat de mariage; Massieur de Clerval (monsieur); Joly de Bammeville (mademoiselle)
    - Dépôr d'acte de célebration de mariage de Monsieur Le Pelley chevalier seigneur de Castillon et Mademoiselle de la Pallu, 30 mars 1784
      acte d'état civil; dépôt de pièces; Le Pelley (seigneur de Castillon); La Pallu (mademoiselle de)
    - Inventaire après décès de Marie Madeleine Lebel femme Renaud, 15 avril 1784
      inventaire après décès; Lebel, Marie-Madeleine; Renaud
    - Contrat de mariage entre Monsieur Pantaleon Dieulevent et la demoiselle Pierre, 1er mai 1784
      contrat de mariage; Dieulevent, Pantaleon; Pierre (demoiselle)
    - Contrat de mariage entre Monsieur le marquis de la Ferronnayes et Mademoiselle Lestanges, 4 mai 1784
      contrat de mariage; La Ferronnays (monsieur le marquis de); Lestanges (mademoiselle)
    - Contrat de mariage entre Pierre Bogé et Marie La Croix, 6 mai 1784
      contrat de mariage; Boge, Pierre; La Croix, Marie
    - Consentement à mariage le sieur et la dame Girard à la demoiselle leur fille, 11 mai 1784
      ratification; avis; Girard (sieur); Girard (dame); Girard (demoiselle)
    - Notoriété et dépôt de mortuaire concernant le sieur Cunis, 13 mai 1784
      notoriété; acte d'état civil; dépôt de pièces; Cunis (sieur)
    - Contrat de mariage entre Pierre Juville et la demoiselle Girard, 22 mai 1784
      contrat de mariage; Juville, Pierre; Girard (demoiselle)
    - Desistement de l'exécution testamentaire par Monsieur Marion testament de Mademoiselle Larquerat, 2 juin 1784
      renonciation; testament; Marion (monsieur); Larquerat (mademoiselle)
    - Contrat de mariage entre le sieur Cardinal et la demoiselle Laroque, 7 juin 1784
      contrat de mariage; Cardinal (sieur); Laroque (demoiselle)
    - Inventaire après décès de Marie Josèphe Larquerat, 18 juin 1784
      inventaire après décès; Larquerat, Marie-Josephe
    - Notoriété après le décès de Monsieur le baron d'Agoult, 26 juin 1784
      notoriété; acte d'état civil; dépôt de pièces; Agoult (monsieur le baron d')
    - Contrat de mariage entre Monsieur Renaud et la demoiselle Brière, 2 juillet 1784
      contrat de mariage; Renaud (monsieur); Briere (demoiselle)
    - Notoriété et dépôt relatif au sieur de Ksauson seigneur de Gousmelquin, 9 juillet 1784
      notoriété; dépôt de pièces; Ksauson (seigneur de Gousmelquin)
    - Notoriété du sieur Pierre Antoine Core, 13 juillet 1784
      notoriété; Core, Pierre-Antoine
    - Notoriété en rectification des noms de Monsieur Chevalier seigneur du Coudray, 14 août 1784
      notoriété; Chevalier (monsieur); Coudray (seigneur du)
    - Inventaire après décès de la dame Tranchard, 19 août 1784
      inventaire après décès; Tranchard (dame)
    - Notoriété après le décès de Jacques Antoine Beaufort, 23 août 1784
      notoriété; Beaufort, Jacques-Antoine
    - Contrat de mariage entre le sieur Marchaut et la veuve Capel, 30 août 1784
      contrat de mariage; Marchaut (sieur); Capel (veuve)
    - Inventaire après décès de Mademoiselle Beauvoisin, 30 août 1784
      inventaire après décès; Beauvoisin (mademoiselle de)
    - Dépôt de testament de Mademoiselle de Beauvoisin, 21 septembre 1784
      testament; dépôt de pièces; Beauvoisin (mademoiselle de)
    - Contrat de mariage entre le sieur Sauvage et la demoiselle Dona, 13 octobre 1784
      contrat de mariage; Sauvage (sieur); Dona (demoiselle)
    - Notoriété concernant Monsieur Thevenin de Verneuil, 26 octobre 1784
      notoriété; Thevenin de Verneuil (monsieur)
    - Testament déposé de Madame de Rodouan veuve du sieur Bounault, 7 novembre 1784
      testament; Rodouan (madame de); Bonnault (veuve)
    - Contrat de mariage entre le sieur Besnard et la demoiselle Charon, 18 novembre 1784
      contrat de mariage; Besnard (sieur); Charon (demoiselle)
    - Contrat de mariage entre le sieur Bellenger et la demoiselle Piotton, 22 novembre 1784
      contrat de mariage; Bellenger (sieur); Piotton (demoiselle)
    - Dépôt de pièces relatives au décès et à la succession du sieur Rogier, 3 décembre 1784
      acte d'état civil; dépôt de pièces; Rogier (sieur)
    - dépôt de baptistaire de la dame Bonnault et notoriété ensuite en rectification de ses noms, 11 décembre 1784
      acte d'état civil; dépôt de pièces; notoriété; Bonnault (dame)
    - Dépôt de pièces concernant les héritiers et les successions Rogier et Lemaire de Monuron, autres dépôts ensuite, 12 décembre 1784
      dépôt de pièces; Rogier; Lemaire de Monduron
    - Testament de Jean Julien de la Couperie, 16 décembre 1784
      testament; Lanon de la Couperie, Jean-Julien
    - Contrat de mariage entre Louis Alexandre Marie Joseph Carcado Molai marquis de Carcado et demoiselle Catherine Marie Jeanne de Pichard de Saint Julien, 9 janvier 1785 - 10 janvier 1785
      contrat de mariage; Cocardo Molai, Louis-Alexandre-Marie-Joseph (marquis de); Pichard de Saint Julien, Marie-Jeanne de
    - Notoriété en rectification des noms de Anne Martine de Fuentes de Castillo, 10 janvier 1785
      notoriété; Fuentes de Castillo, Anne-Martine
    - Compte d'exécution testamentaire le sieur Kally à la demoiselle Genevoy, 11 janvier 1785
      compte d'exécution testamentaire; Kally (sieur); Genevoy (demoiselle)
    - Contrat de mariage entre le sieur Simart et la demoiselle Le Moigne, 19 janvier 1785
      contrat de mariage; Simart (sieur); Le Moigne (demoiselle)
    - Testament de Jean Claude Pidda Prieur, 9 février 1785
      testament; Pidda Prieur, Jean-Calude
    - IAD de Nicolas Thomas Gervais marchand tapissier, 10 février 1785
      inventaire après décès; Gernaos, Nicolas-Thomas; commerçant; tapissier
    - Procès verbal de carence après le décès de Monsieur Antoine Guyon, 23 février 1785
      notoriété; Guyon, Antoine
    - Notoriété en rectification des noms de Monsieur le comte de la Ferronnays et de Madame de Goulen, 15 mars 1785
      notoriété; La Ferronnays (monsieur le comte de); Goulen (madame de)
    - Inventaire après décès de Marie Geneviève Cousin femme de Gabriel Pigeard, 16 mars 1785
      inventaire après décès; Cousin, Marie-Geneviève; Pigeard, Gabriel
    - Notoriété après le décès de Marguerite Lecureau, 19 mars 1785
      notoriété; Lecureau, Marguerite
    - Notoriété après le décès de Pierre Gabriel de Tiercelin de la Colleterye, 31 mars 1785
      notoriété; Tiercelin de la Colleterye, Gabriel de
    - Notoriété après le décès de Marie Louise Grosse œuvre fille majeure, 6 avril 1785
      notoriété; Grosse Ouevre, Marie-Louise
    - Contrat de mariage entre Claude Mathieu et Marie Angélique Hugues, 8 avril 1785
      contrat de mariage; Mathieu, Claude; Hugues, Marie-Angélique
    - Inventaire après décès de Louis Verigny de la Chaussée, 11 avril 1785
      inventaire après décès; Verigny de la Chaussée, Louis de
    - Testament déposé de Augustin Louis Charles Baudouin, 26 avril 1785
      testament; dépôt de pièces; Baudouin, Augustin-Louis-Charles
    - Notoriété après le décès de Claude Armand Dezoteux, 26 avril 1785
      notoriété; Dezoteux, Claude-Armand
    - Contrat de mariage entre Claude Collet et Adélaïde Etiennette Betoux, 30 avril 1785
      contrat de mariage; Collet; Claude; Betoux; Adélaîde-Etienne
    - Contrat de mariage entre Ignace Boisson et demoiselle Catherine Desharbes, 9 mai 1785
      contrat de mariage; Boisson, Ignace; Desharbes, Catherine
    - Contrat de mariage entre Sophie Esprit Pierre Charles Tranchard et Marguerite Destrez, 12 mai 1785
      contrat de mariage; Tranchard, Sophie-Esprit-Pierre-Charles; Destrez, Marguerite
    - Inventaire après décès de Jean Claude Pidda Prieur, 13 mai 1785
      inventaire après décès; Pidda Prieur, Jean-Claude
    - Inventaire après décès de Augustin Louis Charles Baudouin maréchal des camps, 3 juin 1785
      inventaire après décès; Baudouin, Augustin-Louis-Charles
    - Dépôt de mortuaire de Louis de Verigny de la Chaussée, 4 juin 1785